臺灣高等法院臺中分院刑事裁定　　　　　　　民國九十三年度交抗字第六五二號
　　抗　告　人
　　即受處分人　甲○○
　　即異議人）　　　　臺中市.
右抗告人因違反道路交通管理處罰條例聲明異議案件，不服臺灣臺中地方法院交通法
庭中華民國九十三年九月二十四日裁定（九十三年度交聲字第五二○號），提起抗告
，本院裁定如左：
    主  文
抗告駁回。
    理  由
一、原處分機關交通部公路總局台中區監理所略以：抗告人即受處分人甲○○（以下
    稱受處分人），於民國（下同）九十三年七月二日○時五十二分許，在臺中市○
    ○路與河南路口處，駕駛車號為Ｒ七─六五六八號自小客車，因酒後駕車經測試
    檢定有酒精濃度超過規定標準（每公升○‧三七毫克）肇事致王蜀漢受輕傷，遭
    臺中市警察局第六分局員警當場攔檢舉發，受處分人未依指定期限到案提出申訴
    ，該所遂於九十三年七月八日以中監違字第裁六○─ＧＣ0000000號裁決
    書，裁處違反道路交通管理處罰條例第三十五條第一項規定，處罰鍰新臺幣一萬
    九千五百元整，並吊扣駕駛執照二年，逾期則依違反道路交通管理事件統一裁罰
    標準表及裁決書處罰主文裁處，於法並無不合等語。
二、本件受處分人則以：本件事發原因係對方王蜀漢酒醉駕車（酒精濃度高達○‧七
    一毫克），並且行駛於快車道上，又未遵守交通規則，擅闖紅燈，因而撞上異議
    人所駕駛之車輛；況異議人行經當時交通號誌為綠燈，異議人因信賴交通號誌所
    示之燈號，始將車輛駕駛通過路口，詎遭對方闖紅燈撞上，本件交通事故責任係
    歸屬對方，異議人並無任何違法之情事，爰聲明異議等語。
三、按汽車駕駛人，駕駛汽車經測試檢定有酒精濃度超過規定標準者，處新臺幣一萬
    五千元以上六萬元以下罰鍰，並當場移置保管其車輛及吊扣其駕駛執照一年；因
    而肇事致人受傷者，並吊扣其駕駛執照二年；汽車駕駛人有飲用酒類後其吐氣所
    含酒精濃度超過每公升○‧二五毫克以上者，不得駕車。道路交通管理處罰條例
    第三十五條第一項第一款、道路交通安全規則第一百十四條第二款與違反道路交
    通管理事件統一裁罰標準表，分別定有明文。
四、經查：受處分人於上開時、地，駕駛之車號Ｒ七─六五六八號自用小客車，有駕
    駛汽車酒精測定值超過標準與肇事致王蜀漢受輕傷等之違規事實，經臺中市警察
    局第六分局員警當場查獲舉發等情，有舉發之違反道路交通管理事件通知單、酒
    精測試結果表、道路交通事故現場圖、調查報告表與裁決書等在卷可稽。受處分
    人雖以上開情詞置辯，惟經原審法院交通法庭檢視卷附之資料得知，受處分人於
    九十三年七月二日接受原舉發機關員警偵訊時承認稱：「我本人與王蜀漢所駕駛
    之重機車，於臺中市○○區○○路與河南路口發生車禍；我所駕駛之自小客車，
    右前保險桿損壞，對方駕駛王蜀漢受輕傷，經救護車送往中國醫藥學院（附設醫
    院）醫治」、「有喝酒，經警方酒測值為○‧三七毫克；飲用高梁酒約十杯但有
    加水」等語。再者，該機車駕駛人王蜀漢於原舉發機關第一次偵訊時亦證稱：「
    ‧‧‧我前方號誌為綠燈，‧‧‧對方車道是紅燈，對方闖紅燈撞到我」、「我
    顏面撕裂傷，在中國醫藥學院（附設醫院）留院觀察」等語，亦有該警訊筆錄在
    卷可佐。是本件受處分人及案外人王蜀漢均陳稱自己之行向為綠燈，依附卷道路
    交通事故調查表等相關資料，實無從認定究竟何造違反管制燈號闖紅燈。況按汽
    車駕駛人對於防止危險發生之相關交通法令之規定，業已遵守，並盡相當之注意
    義務，以防止危險發生，始可信賴他人亦能遵守交通規則並盡同等注意義務。若
    因此而發生交通事故，方得以信賴原則為由免除過失責任。最高法院著有八十四
    年台上字第五三六○號判例可資稽考。是以，不論事故發生當時燈號如何，駕駛
    人行經交岔路口仍應注意車前狀況，並減速慢行。依附卷道路交通事故現場圖所
    示，本件事故係發生在臺中市○○路與河南路口處，受處分人駕駛之車輛係右前
    保險桿有擦痕，案外人王蜀漢駕駛之機車則係右後排氣管、左側車身受損，顯然
    受處分人行經前開交岔路口時亦疏未注意車前狀況以致肇事，是異議人於本件事
    故中亦有過失甚明，受處分人主張並無任何違法（規）之情事等語，顯不足採。
    況機車駕駛人王蜀漢是否另有違規情事，仍不解於受處分人飲用酒類後其吐氣含
    酒精濃度超過每公升○‧二五毫克以上者，不得駕車之違規事實。是受處分人酒
    後駕車肇事致人受傷之事實明確，其以上情辯解，要屬飾卸之詞，不足採信。受
    處分人前揭違規之事實，足堪認定。原審法院交通法庭認原處分機關據以援引上
    開規定，裁處罰鍰新臺幣一萬九千五百元整，並吊扣駕駛執照二年，逾期則依裁
    決書處罰主文規定處罰，並無不當，本件異議為無理由，依道路交通管理處罰條
    例第八十七條，道路交通案件處理辦法第十九條之規定，裁定異議駁回，經核尚
    無不當。
五、抗告意旨稱：
　(一)、依道路交通案件處理辦法（抗告狀誤寫道路交通管理條例）第十六條之規定，
      交通法庭就聲明異議之案件，必要時，得訊問受處分人及其他關係人，並得傳
      喚證人，命行鑑定，實施勘驗。
　(二)、查本件係由臺中市警察局第六分局員警當場攔檢舉發，事實上何造方向為綠燈
      並非無從得知，僅需傳喚該員警即可明白究竟何造方向當時為綠燈。然查，原
      審竟未經調查程序，即據認無從認定究竟何造違反管制燈號闖紅燈，足認本件
      有應調查之證據未經調查之情事。為此聲請撤銷原裁定，發回原審法院交通法
      庭續查審理。
六、本院查臺中市警察局第六分局偵訊受處分人警員廖瑛蓋偵訊受處分人時間為九十
    三年七月二日三時二十分。偵訊王蜀漢時間為九十三年七月二日十九時四十分。
    警員陳永祥偵訊受處分人臺中市○○○道路交通事故談話紀錄表時間為九十三年
    七月二日一時三十分；偵訊王蜀漢臺中市道路交通事故談話紀錄表時間為九十三
    年七月二日二時○分，均訊問對受處分人及王蜀漢車禍發生時間及地點。警員陳
    永祥製作之道路交通事故現場圖肇事經過摘要欄內並無記載受處分人駕駛前開自
    小客車方向當時為綠燈或紅燈；王蜀漢駕駛機車方向當時為綠燈或紅燈。是本件
    車禍發生時間九十三年七月二日○時五十二分許；當時警員廖瑛蓋、陳永祥均未
    在車禍肇事現場指揮交通，自均無從親自目睹受處分人或王蜀漢何方駕車行駛方
    向當時為綠燈或違反管制燈號闖紅燈。原審法院交通法庭未傳喚警員廖瑛蓋、陳
    永祥調查，應無有應調查之證據未經調查之情事，本件抗告為無理由，應予駁回
    。
七、據上論結：應依道路交通管理處罰條例第八十七條第三項，第八十九條，道路交
    通案件處理辦法第二十六條，刑事訴訟法第四百十二條，裁定如主文。
中     華     民     國     九十三     年      十      月    二十六     日
                                   臺灣高等法院臺中分院刑事第一庭
                                   　　　審判長法  官　陳　紀　綱
                                   　　　　　　法　官  黃  日  隆
                                   　　　　　　法　官  方  艤  駐
右正本證明與原本無異。
不得再抗告。
                             書記官　江　玉　萍
中     華     民     國     九十三     年      十      月    二十七     日
                                                              　　　　　Ａ
